【裁判字號】    97,易,1614
【裁判日期】    970715
【裁判案由】    竊盜
【裁判全文】
臺灣板橋地方法院刑事判決              97年度易字第1614號
公  訴  人  臺灣板橋地方法院檢察署檢察官
被      告  甲○○
選任辯護人  王東山律師
            林孝甄律師
            許富雄律師
被      告  戊○○
                    （
            寅○○
                    （
上  一  人
選任辯護人  王迪吾律師
            董德泰律師
被      告  癸○○
                    （
選任辯護人  張麗真律師
上列被告因竊盜案件，經檢察官提起公訴（97年度偵字第10927
號），本院依簡式審判程序審理，判決如下：
    主  文
甲○○犯如附表一編號1 、2 、3 、4 、5 、7 、8 所示之罪，
各處如附表一編號1 、2 、3 、4 、5 、7 、8 所示之刑。應執
行有期徒刑貳年貳月，扣案如附表二所示之物沒收。
戊○○犯如附表一編號2 、3 、6 、7 、8 所示之罪，各處如附
表一編號2 、3 、6 、7 、8 所示之刑。應執行有期徒刑壹年肆
月，扣案如附表二所示之物沒收。
寅○○犯如附表一編號1 、2 、3 、5 、6 所示之罪，各處如附
表一編號1 、2 、3 、5 、6 所示之刑。應執行有期徒刑壹年肆
月，扣案如附表二所示之物沒收。
癸○○犯如附表一編號4 、8 所示之罪，各處如附表一編號4 、
8 所示之刑。應執行有期徒刑拾月，緩刑年，緩刑期間付保護
管束。扣案如附表二所示之物沒收。
    事實及理由
一、甲○○、戊○○、寅○○、癸○○均意圖為自己不法之所有
    ，甲○○、寅○○於附表三編號1 、5 所示時地基於竊盜犯
    意聯絡為「犯罪事實」欄所示之攜帶兇器竊盜犯行，甲○○
    、戊○○、寅○○於附表三編號2 、3 所示時地基於竊盜犯
    意聯絡為「犯罪事實」欄所示之結夥三人以上攜帶兇器竊盜
    犯行，甲○○、癸○○於附表三編號4 所示時地基於竊盜犯
    意聯絡為「犯罪事實」欄所示之攜帶兇器竊盜犯行，戊○○
    、寅○○於附表三編號6 所示時地基於竊盜犯意聯絡為「犯
    罪事實」欄所示之攜帶兇器竊盜犯行，甲○○、戊○○於附
    表三編號7 所示時地基於竊盜犯意聯絡為「犯罪事實」欄所
    示之攜帶兇器竊盜犯行，甲○○、戊○○、癸○○於附表三
    編號8 所示時地基於竊盜犯意聯絡為「犯罪事實」欄所示之
    結夥三人以上攜帶兇器竊盜犯行。甲○○等人上揭竊取機車
    行為得手後，將機車騎至臺北縣土城市○○路山區，以扳手
    、套桶、固定夾等工具將所需零件拆解下，車身骨架則棄置
    在土城市○○路646 號前水溝內、土城市○○路587 巷16號
    山區水溝等處。
二、嗣於97年3 月25日下午，警方在土城市○○路646 號前水溝
    內尋獲已遭拆解零件、僅剩車身骨架之如附表三編號1 至6
    所示的機車，另又在土城市○○路587 巷16號山區水溝底尋
    獲已遭拆解零件、僅剩車身骨架之如附表三編號7 所示的機
    車、與如附表三編號8 所示機車的車牌（附表三編號8 所示
    機車的車身骨架未尋獲），又經警調閱如附表三編號7 所示
    機車於97年3 月25日失竊時之監視錄影畫面，發現戊○○所
    乘之LY3-060 號機車涉嫌竊盜，通知戊○○前去臺北縣政府
    警察局土城分局清水派出所，戊○○騎乘LY3-060 號機車於
    97年3 月30日凌晨2 時許前去清水派出所，經警查獲LY3-06
    0 號機車上有丑○○（附表三編號7 所示機車車主）所失竊
    機車上的輪圈（含胎）二個、車身支架一組，與丁○○（附
    表三編號8 所示機車車主）所失竊機車上的避震器一支，警
    方並循線陸續於97年3 月30日凌晨通知寅○○、癸○○到案
    ，又於97年3 月30日凌晨5 時30分許經甲○○父親之同意而
    搜索甲○○位在土城市○○街137 巷20號4 樓住處，查獲壬○○（附表三編號1 所示機車車主）所失竊機車上的卡鉗一
    組、HID 大燈一組、後燈飾一組、後照鏡一組、煞車手把一
    組，辛○○（附表三編號2 所示機車車主）所失竊機車上的
    卡鉗一組、MSP 避震器一組，乙○○（附表三編號3 所示機
    車車主）所失竊機車上的卡鉗一組，子○○（附表三編號4
    所示機車車主）所失竊機車上的卡鉗一組、前叉一組、輪框
    二個、邊柱一枝、啟動桿一枝、後避震器一個、拉桿一組、
    CDI 二個、防滑踏板二組、後輪胎一個，丙○○（附表三編
    號5 所示機車車主）所失竊機車上的卡鉗一組、HID 大燈一
    組、汽缸組一組、碟盤一組、勁戰排骨一組、風扇蓋一組，
    丑○○（附表三編號7 所示機車車主）所失竊機車上的卡鉗
    一組、RPM 後避震器一組，丁○○（附表三編號8 所示機車
    車主）所失竊機車上的離合器一組、化油器一組、油管一條
    ，以及如附表二所示甲○○所有供竊盜犯罪所用或預備供竊
    盜犯罪所用之十字起子五支、一字起子三支，以及用以拆解
    零件之T 型扳手七支、六角扳手四支、梅花扳手九支、滾輪
    扳手三支、氣動套頭二十九個。警方另又在癸○○之CY3-17
    1 號機車上查獲有丑○○（附表三編號7 所示機車車主）所
    失竊機車上的雨衣一件（癸○○所涉收受贓物罪嫌，未據起
    訴），復通知甲○○於97年3 月30日下午4 時10分許到案，
    而查知上情。
三、本件證據，除編號5 應予更正為「(一)告訴人壬○○兩次於警
    詢中之陳述（見偵查卷一第120 至124 頁），(二)告訴人辛○○兩次於警詢中之陳述（見偵查卷一第127 至131 頁），(三)
    告訴人許淯智（乙○○之子）於警詢中之陳述（見偵查卷一
    第136 至138 頁）、被害人乙○○於警詢中之陳述（見偵查
    卷一第134 、135 頁），(四)告訴人子○○兩次於警詢中之陳
    述（見偵查卷一第141 至145 頁），(五)告訴人丙○○於警詢
    中之陳述（見偵查卷一第150 至152 頁）、被害人黃清修（
    丙○○之配偶黃曉琴之父）於警詢中之陳述（見偵查卷一第
    148 、149 頁），(六)被害人己○○於警詢中之陳述（見偵查
    卷一第158 、159 頁），(七)告訴人丑○○於警詢中之陳述（
    見偵查卷一第168 至170 頁），(八)告訴人庚○○（丁○○之
    子）於警詢中之陳述（見偵查卷一第172 至174 頁）」，並
    補充「臺北縣政府警察局車輛尋獲電腦輸入單影本六件（見
    偵查卷一第125 、132 、139 、146 、153 、160 頁）」、
    「附表三編號1 、2 、3 、4 、5 、8 所示機車被害人領回
    失竊機車上的物品之照片（見偵查卷一第186 至189 頁）」
    、「扣案如附表二所示被告甲○○所有供竊盜犯罪所用或預
    備供竊盜犯罪所用之十字起子五支、一字起子三支，以及被
    告甲○○所有用以拆解零件之T 型扳手七支、六角扳手四支
    、梅花扳手九支、滾輪扳手三支、氣動套頭二十九個」、「
    被告甲○○、戊○○、寅○○、癸○○於本院審理時之自白
    」外，餘均引用如附件起訴書之記載。
四、核被告甲○○就附表三編號1 、4 、5 、7 所示犯行，係犯
    刑法第321 條第1 項第3 款之攜帶兇器竊盜罪，就附表三編
    號2 、3 、8 所示犯行，係犯刑法第321 條第1 項第3 款、
    第4 款之結夥三人以上攜帶兇器竊盜罪；被告戊○○就附表
    三編號6 、7 所示犯行，係犯刑法第321 條第1 項第3 款之
    攜帶兇器竊盜罪，就附表三編號2 、3 、8 所示犯行，係犯
    刑法第321 條第1 項第3 款、第4 款之結夥三人以上攜帶兇
    器竊盜罪；被告寅○○就附表三編號1 、5 、6 所示犯行，
    係犯刑法第321 條第1 項第3 款之攜帶兇器竊盜罪，就附表
    三編號2 、3 所示犯行，係犯刑法第321 條第1 項第3 款、
    第4 款之結夥三人以上攜帶兇器竊盜罪；被告癸○○就附表
    三編號4 所示犯行，係犯刑法第321 條第1 項第3 款之攜帶
    兇器竊盜罪，就附表三編號8 所示犯行，係犯刑法第321 條
    第1 項第3 款、第4 款之結夥三人以上攜帶兇器竊盜罪。被
    告甲○○、寅○○就附表三編號1 、5 所示竊盜犯行，彼此
    間有犯意聯絡及行為分擔，為共同正犯；被告甲○○、戊○○、寅○○就附表三編號2 、3 所示竊盜犯行，彼此間有犯
    意聯絡及行為分擔，為共同正犯；被告甲○○、癸○○就附
    表三編號4 所示竊盜犯行，彼此間有犯意聯絡及行為分擔，
    為共同正犯；被告戊○○、寅○○就附表三編號6 所示竊盜
    犯行，彼此間有犯意聯絡及行為分擔，為共同正犯；被告甲○○、戊○○就附表三編號7 所示竊盜犯行，彼此間有犯意
    聯絡及行為分擔，為共同正犯；被告甲○○、戊○○、癸○○就附表三編號8 所示竊盜犯行，彼此間有犯意聯絡及行為
    分擔，為共同正犯。被告甲○○先後所犯如附表三編號1 、
    2 、3 、4 、5 、7 、8 所示竊盜犯行，犯意各別，行為互
    殊，應予分論併罰；被告戊○○先後所犯如附表三編號2 、
    3 、6 、7 、8 所示竊盜犯行，犯意各別，行為互殊，應予
    分論併罰；被告寅○○先後所犯如附表三編號1 、2 、3 、
    5 、6 所示竊盜犯行，犯意各別，行為互殊，應予分論併罰
    ；被告癸○○先後所犯如附表三編號4 、8 所示竊盜犯行，
    犯意各別，行為互殊，應予分論併罰。爰分別審酌被告之素
    行狀況、犯罪動機、手段、目的、參與竊盜犯罪之情節、所
    生危害、犯罪後態度，又本件附表三編號1 至8 所示機車的
    車主壬○○、辛○○、乙○○、子○○、丙○○、己○○、
    丑○○、丁○○分別均已簽立與被告等和解之和解書，有和
    解書八件在卷可參等一切情狀，各量處如主文所示之刑，並
    均定其應執行刑。再查被告癸○○前未曾受有期徒刑以上刑
    之宣告，有臺灣高等法院被告前案紀錄表一件在卷可按，其
    因短於思慮，致罹刑章，經此次科刑教訓後，當能知所警惕
    ，信無再犯之虞，本院認上開對其所宣告之刑，以暫不執行
    為適當，爰依刑法第74條第1 項第1 款規定併諭知緩刑三年
    ，且為矯正被告癸○○偏差之法律觀念，併諭知於緩刑期間
    將被告癸○○付保護管束，以啟自新。扣案如附表二所示之
    十字起子五支、一字起子三支，為被告甲○○所有供竊盜犯
    罪所用或預備供竊盜犯罪所用之物，爰併依刑法第38條第1
    項第2 款規定予以宣告沒收；至於其餘扣案之被告甲○○所
    有之T 型扳手七支、六角扳手四支、梅花扳手九支、滾輪扳
    手三支、氣動套頭二十九個等物，係竊盜犯罪行為完成後用
    以拆解零件，並非供竊盜犯罪所用或預備供竊盜犯罪所用之
    物，無併予宣告沒收之必要，附此敘明。
五、應適用之法條：應依刑事訴訟法第273 條之1 第1 項、第29
    9 條第1 項前段、第310 條之2 、第454 條第2 項，刑法第
    28條、第321 條第1 項第3 款、第4 款、第51條第5 款、第
    74條第1 項第1 款、第93條第1 項、第38條第1 項第2 款，
    判決如主文。
六、如不服本判決，得自收受送達之日起10日內向本院提出上訴
    狀。
本案經檢察官陳佳宏到庭執行職務。
中    華    民    國    97    年    7     月    15    日
                    刑事第十二庭  法  官  戴嘉清
以上正本證明與原本無異。
如不服本判決，應於判決送達後10日內，向本院提出上訴狀。
                                  書記官  廖貞音
中    華    民    國    97    年    7     月    29    日
附錄本案論罪科刑法條全文：
刑法第321 條
犯竊盜罪而有左列情形之一者，處六月以上五年以下有期徒刑：
一、於夜間侵入住宅或有人居住之建築物、船艦或隱匿其內而犯
    之者。
二、毀越門扇、牆垣或其他安全設備而犯之者。
三、攜帶兇器而犯之者。
四、結夥三人以上而犯之者。
五、乘火災、水災或其他災害之際而犯之者。
六、在車站或埠頭而犯之者。
前項之未遂犯罰之。
附表一：
┌─┬─────────────────┬──────┐
│編│    主                     文     │  備    註  │
│號│                                  │            │
├─┼───┬─────────────┼──────┤
│ 1│甲○○│甲○○共同攜帶兇器竊盜，處│附表三編號1 │
│  │部分：│有期徒刑陸月。扣案如附表二│之犯行      │
│  │      │所示之物沒收。            │            │
│  ├───┼─────────────┤            │
│  │寅○○│寅○○共同攜帶兇器竊盜，處│            │
│  │部分：│有期徒刑陸月。扣案如附表二│            │
│  │      │所示之物沒收。            │            │
├─┼───┼─────────────┼──────┤
│ 2│甲○○│甲○○結夥三人以上攜帶兇器│附表三編號2 │
│  │部分：│竊盜，處有期徒刑陸月。扣案│之犯行      │
│  │      │如附表二所示之物沒收。    │            │
│  ├───┼─────────────┤            │
│  │戊○○│戊○○結夥三人以上攜帶兇器│            │
│  │部分：│竊盜，處有期徒刑陸月。扣案│            │
│  │      │如附表二所示之物沒收。    │            │
│  ├───┼─────────────┤            │
│  │寅○○│寅○○結夥三人以上攜帶兇器│            │
│  │部分：│竊盜，處有期徒刑陸月。扣案│            │
│  │      │如附表二所示之物沒收。    │            │
├─┼───┼─────────────┼──────┤
│ 3│甲○○│甲○○結夥三人以上攜帶兇器│附表三編號3 │
│  │部分：│竊盜，處有期徒刑陸月。扣案│之犯行      │
│  │      │如附表二所示之物沒收。    │            │
│  ├───┼─────────────┤            │
│  │戊○○│戊○○結夥三人以上攜帶兇器│            │
│  │部分：│竊盜，處有期徒刑陸月。扣案│            │
│  │      │如附表二所示之物沒收。    │            │
│  ├───┼─────────────┤            │
│  │寅○○│寅○○結夥三人以上攜帶兇器│            │
│  │部分：│竊盜，處有期徒刑陸月。扣案│            │
│  │      │如附表二所示之物沒收。    │            │
├─┼───┼─────────────┼──────┤
│ 4│甲○○│甲○○共同攜帶兇器竊盜，處│附表三編號4 │
│  │部分：│有期徒刑陸月。扣案如附表二│之犯行      │
│  │      │所示之物沒收。            │            │
│  ├───┼─────────────┤            │
│  │癸○○│癸○○共同攜帶兇器竊盜，處│            │
│  │部分：│有期徒刑陸月。扣案如附表二│            │
│  │      │所示之物沒收。            │            │
├─┼───┼─────────────┼──────┤
│ 5│甲○○│甲○○共同攜帶兇器竊盜，處│附表三編號5 │
│  │部分：│有期徒刑陸月。扣案如附表二│之犯行      │
│  │      │所示之物沒收。            │            │
│  ├───┼─────────────┤            │
│  │寅○○│寅○○共同攜帶兇器竊盜，處│            │
│  │部分：│有期徒刑陸月。扣案如附表二│            │
│  │      │所示之物沒收。            │            │
├─┼───┼─────────────┼──────┤
│ 6│戊○○│戊○○共同攜帶兇器竊盜，處│附表三編號6 │
│  │部分：│有期徒刑陸月。            │之犯行      │
│  ├───┼─────────────┤            │
│  │寅○○│寅○○共同攜帶兇器竊盜，處│            │
│  │部分：│有期徒刑陸月。            │            │
├─┼───┼─────────────┼──────┤
│ 7│甲○○│甲○○共同攜帶兇器竊盜，處│附表三編號7 │
│  │部分：│有期徒刑陸月。扣案如附表二│之犯行      │
│  │      │所示之物沒收。            │            │
│  ├───┼─────────────┤            │
│  │戊○○│戊○○共同攜帶兇器竊盜，處│            │
│  │部分：│有期徒刑陸月。扣案如附表二│            │
│  │      │所示之物沒收。            │            │
├─┼───┼─────────────┼──────┤
│ 8│甲○○│甲○○結夥三人以上攜帶兇器│附表三編號8 │
│  │部分：│竊盜，處有期徒刑陸月。扣案│之犯行      │
│  │      │如附表二所示之物沒收。    │            │
│  ├───┼─────────────┤            │
│  │戊○○│戊○○結夥三人以上攜帶兇器│            │
│  │部分：│竊盜，處有期徒刑陸月。扣案│            │
│  │      │如附表二所示之物沒收。    │            │
│  ├───┼─────────────┤            │
│  │癸○○│癸○○結夥三人以上攜帶兇器│            │
│  │部分：│竊盜，處有期徒刑陸月。扣案│            │
│  │      │如附表二所示之物沒收。    │            │
└─┴───┴─────────────┴──────┘
附表二：
┌──┬─────────────┬─────────┐
│編號│  物    品    名    稱    │  數    量        │
├──┼─────────────┼─────────┤
│  1 │十字起子                  │五支              │
├──┼─────────────┼─────────┤
│  2 │一字起子                  │三支              │
└──┴─────────────┴─────────┘
附表三：
┌─┬───┬──────┬───────┬───────────┬────┬───┐
│編│行為人│竊盜時間    │竊盜地點      │犯罪事實              │竊取機車│機車登│
│號│      │            │              │                      │車號    │記車主│
├─┼───┼──────┼───────┼───────────┼────┼───┤
│ 1│甲○○│97年1 月24日│臺北市萬華區環│由甲○○與寅○○持客觀│8HZ-777 │壬○○│
│  │寅○○│6 時許      │河南路二段50巷│上可為兇器之螺絲起子、│號重型機│      │
│  │      │            │2 號前        │尖嘴鉗為工具竊取右揭機│車      │      │
│  │      │            │              │車                    │        │      │
├─┼───┼──────┼───────┼───────────┼────┼───┤
│ 2│甲○○│97年1 月27日│臺北縣板橋市信│由甲○○、戊○○與魏維│K6U-575 │辛○○│
│  │戊○○│晚上10時許  │義路148號前   │志持客觀上可為兇器之螺│號重型機│      │
│  │寅○○│            │              │絲起子、尖嘴鉗為工具竊│車      │      │
│  │      │            │              │取右揭機車            │        │      │
├─┼───┼──────┼───────┼───────────┼────┼───┤
│ 3│甲○○│97年1 月27日│臺北縣土城市延│由甲○○與寅○○持客觀│K2M-739 │乙○○│
│  │戊○○│晚上11時許（│和路41巷2 弄16│上可為兇器之螺絲起子、│號重型機│      │
│  │寅○○│起訴書誤載為│號前          │尖嘴鉗為工具竊取右揭機│車      │      │
│  │      │97年1 月28日│              │車，戊○○在旁把風    │        │      │
│  │      │9 時30分許）│              │                      │        │      │
├─┼───┼──────┼───────┼───────────┼────┼───┤
│ 4│甲○○│97年2 月4 日│臺北縣新店市安│由甲○○持客觀上可為兇│CVG-957 │子○○│
│  │癸○○│3 時許      │康路一段113 號│器之螺絲起子、尖嘴鉗為│號重型機│      │
│  │      │            │前            │工具竊取右揭機車，葉展│車      │      │
│  │      │            │              │志在旁把風            │        │      │
├─┼───┼──────┼───────┼───────────┼────┼───┤
│ 5│甲○○│97年2 月9 日│臺北縣中和市國│由甲○○持客觀上可為兇│J5U-009 │丙○○│
│  │寅○○│11時30分許  │光街107 巷4 弄│器之螺絲起子、尖嘴鉗為│號重型機│      │
│  │      │            │2 號前        │工具竊取右揭機車，魏維│車      │      │
│  │      │            │              │志在旁把風            │        │      │
├─┼───┼──────┼───────┼───────────┼────┼───┤
│ 6│戊○○│97年2 月25日│臺北縣板橋市民│由戊○○與寅○○持客觀│HV5-672 │己○○│
│  │寅○○│晚上7 時30分│生路一段33號前│上可為兇器之螺絲起子、│號重型機│      │
│  │      │許          │              │尖嘴鉗為工具竊取右揭機│車      │      │
│  │      │            │              │車                    │        │      │
├─┼───┼──────┼───────┼───────────┼────┼───┤
│ 7│甲○○│97年3 月25日│臺北縣板橋市大│甲○○、戊○○共乘LY3-│P7Q-566 │丑○○│
│  │戊○○│6 時30分許  │仁街96號前    │060 號機車至左揭地點，│號重型機│      │
│  │      │            │              │由甲○○持客觀上可為兇│車      │      │
│  │      │            │              │器之螺絲起子、尖嘴鉗為│        │      │
│  │      │            │              │工具竊取右揭機車，張煥│        │      │
│  │      │            │              │辰在旁把風，甲○○發動│        │      │
│  │      │            │              │機車後再由戊○○將機車│        │      │
│  │      │            │              │騎走                  │        │      │
├─┼───┼──────┼───────┼───────────┼────┼───┤
│ 8│甲○○│97年3 月25日│臺北縣板橋市三│由甲○○持客觀上可為兇│N2M-702 │丁○○│
│  │戊○○│4 時40分許  │民路二段83號前│器之螺絲起子、尖嘴鉗為│號重型機│      │
│  │癸○○│            │              │工具竊取右揭機車，張煥│車      │      │
│  │      │            │              │辰與癸○○在旁把風，何│        │      │
│  │      │            │              │健宏發動機車後再由張煥│        │      │
│  │      │            │              │辰將機車騎走          │        │      │
└─┴───┴──────┴───────┴───────────┴────┴───┘


司法院資訊處製作；財團法人民間司法改革基金會備份。
